# 企业收购新企业评估值入账问题

提问人：lijie05892 时间：2011-03-28 20:39:55
各位同仁： 在企业中遇到这样一些问题： 1 、新收购的一家煤炭企业，固定资产评估减值 4500 万元左右，无形资产评估增值 13300 万元，由于各种原因企业无法接收以前年度账务，20XX年 12 月开始依据评估价值入账；企业法人营业执照、组织结构代码、税务登记证、采矿权及其他证件未从新办理（延续旧）。 2 、20XX年度审计这家企业，遇到下列疑惑： 2.1 企业不延续以前年度及月份账务资料，是否违背会计准则？ 2.2 企业没有延续以前年度账务问题，会不会产生采矿权资格、企业法人资格（工商年检）等一系列问题？企业潜在的风险在哪里？ 2.3企业固定资产和无形资产评估值入账，会不会产生纳税永久性差异？
回答如果能列示具体依据，拜谢！
[ 本帖最后由 lijie05892 于 2011-3-28 20:40 编辑 ]

回答人：chenyiwei
基本赞同nikankan意见，这种情况下收购经营性资产比收购股权更有利。 在收购股权的情况下，如果一次性 100 ％收购该煤矿企业的股权，该煤矿企业可以按购买日评估值重新建账。否则，其他情形下应当延续原先的历史成本基础。 固定资产和无形资产按评估值入账后的税务影响，在一定程度上取决于该企业原先被收购前是如何进行税务处理的。根据 59 号文的规定，在股权收购中，原则上被收购方原先的各项税务处理应当是保持不变的。